---
title: "Variaciones"
output: html_document
date: "2024-03-11"
---


```{r setup, include=FALSE}
knitr::opts_chunk$set(echo = TRUE)
```
```{r}
devtools::install("~/Desktop/Funcion_Rank_Abundance_Variaciones-main(1)/Funcion_Rank_Abundance_Variaciones-main/FuncionR")
```


"Variaciones" es una funcion que permite visualizar los cambios de los parametros de la curva Rank-Abundance (A, a y b), en base a las diferentes configuraciones de valores de parametros involucrados en el model McArthur con miaSim. Para estimar los valores A,a y b de la curva Rank-Abundance, se uso la funcion BC_Multiple del mismo paquete DGBD. 


## Uso

La funcion es facil de usar, colocando la funcion Variaciones y colocar sp= especies, r= numero de recursos, mc= media de produccion, mp= media de produccion, x= el parametro que queremos variar (sp=1, r=2,mc=3 y mp=4), y= cantidad a variar en cada iteracion al parametro seleccionado y z= numero de iteraciones que se haran.

## Ejemplos
En este caso, la funcion tendra 15 especies (sp), 20 recursos (r), su media de consumo sera de 3 (mc) y su media de produccion sera de 2 (mp), el parametro a variar en este caso sera 1, que corresponde a especie (sp), cada iteracion aumentara 10 unidades el numero de especies y seran 7 iteraciones.
```{r ejemplo, echo=FALSE, message=FALSE}
library(FuncionR)
example_one <- Variaciones(15,20,3,2,1,10,7)
```
La tabla del final es el resultado, en donde se observan los diferentes valores de A, a y b conforme el numero de especies, se oberva que por cada iteracion, el numero de epecies aumenta de 10 en 10. Hasta llegar al 75. Respecto a los valores de A, a y b, no hay un patron de cambio, pues algunos valores como A, disminuyen, posteriormente vuelven a aumentar. En los valores de a, hay cambios pero no hay un patron distinguible. El valor de b, el cambio es poco e igual sin patron.


```{r ejemplo2, echo=FALSE, message=FALSE}
example_two <- Variaciones(15,20,5,5,2,10,7)
```
 En este ejemplo se cambio el parametro de recursos, nuevamente, no es observable algun patron de cambio en A, a y b de la curva Rank-Abundance
 
```{r ejemplo3, echo=FALSE, message=FALSE}
example_three <- Variaciones(15,20,5,5,3,10,7)

```
 EL parametro que se cambio en este ejemplo fue el de la media de consumo, en los valores de la curva Rank-Abundance, nuevamente no se observa algun patron de cambio srespecto al parametro que se escogio. 

```{r ejemplo4, echo=FALSE, message=FALSE}
example_four <- Variaciones(15,20,5,5,4,10,7)

```
En este ejemplo el parametro que se cambio fue la media de produccion. no se logro observar algun patron en los cambios de los valores de la curva Rank-Abundance

```{r ejemplo 5, echo=FALSE, message=FALSE}
example_five <- Variaciones(50, 30, 20,20,1,30,4)
```


## Limitaciones

Los parametros de especies y numero de recursos, cuando son una gran cantidad, puede ser desafiante para algunos equipos dependiendo las especificaciones. El parametro de especeis al llegar a 40, puede resultar en el aborto de la sesion en algunos equipos, mientras que otros son capaces de llegar a 300 especies. El parametro de recursos es un poco menos demandante, pero puede llegar hasta la cantidad de 250. 

La funcion puede unicamente ver el efecto del cambio de parametros de manera individual. No permite el cambio de mas de un parametro.

## Efecto en los parametros

EL parametro de las especies, al cambiarlo afecta a el valor de "a", debido a que cuando las especies se enceuntran cambiando, los valores de a, van cambiando sin un parametro establecido, de negativos a positivos. Mientras que cuando no se modifica el parametro de especies, este valor de "a", cambia pero es mas estable. 

El parametro de la media de consumo, afecta en los valores de "A" y "a", ya que se encuentran en valores mas altos que cuando se alteran otros parametros.

El parametro de la media de produccion, no tuvo un gran efecto sobre los valores de "A", "a" y "b".

